臺灣臺北地方法院刑事簡易判決　　　96年度簡字第156、279號
聲　請　人　臺灣臺北地方法院檢察署檢察官
被　　　告　王國雄
　　　　　　陳福來
　　　　　　謝鴻章
　　　　　　王崇權
　　　　　　王勝發
　　　　　　王德生
　　　　　　　　　　（現於臺灣臺北監獄執行中）
　　　　　　李志成
　　　　　　李耀宗
　　　　　　　　　　（現於臺灣宜蘭監獄執行中）
　　　　　　周有政
　　　　　　　　　　（現於臺灣臺北監獄執行中）
　　　　　　周獻忠
　　　　　　林秋鄰
　　　　　　林哲誠
　　　　　　　　　　　室
　　　　　　林碧雲
　　　　　　林銘樟
　　　　　　邱慶忠
　　　　　　姚啟明
　　　　　　　　　　（現於臺灣臺東監獄東成分監執行中）
　　　　　　柳明松
　　　　　　馬炳樂
　　　　　　高銓發
　　　　　　　　　　（現於臺灣嘉義監獄執行中）
　　　　　　張木成
　　　　　　張培祥
　　　　　　陳自鴻
　　　　　　陳秀貞
　　　　　　黃俊明
　　　　　　黃福村
　　　　　　詹鴻霖
上　一　人
選任辯護人　李振燦律師
　　　　　　陳志誠律師
　　　　　　熊鳳琴
　　　　　　　　　　（現於臺灣桃園女子監獄執行中）
　　　　 　劉瑞興
　 　　　　鄭麗明
　　　　　　　　　　　樓
　　　　 　藍瑞良
　　　　　　　　　　（現於臺灣宜蘭監獄執行中）
　　　　 　顏正發
　 　　　　甲○○
上列被告王國雄等人因偽造文書等案件，經檢察官提起公訴（九
十三年度偵字第四五○號），經被告王國雄等人自白犯罪，本院
合議庭認為宜以簡易判決處刑（九十四年度訴字第九一六號），
裁定適用簡易程序，逕以簡易判決處刑如下：
    主  文
王國雄共同行使偽造私文書，足以生損害於他人，累犯，處有期
徒刑月，如易科罰金，以銀元佰元即新臺幣玖佰元折算壹日
。
陳福來共同意圖為自己不法之所有，以詐術使人將本人之物交付
，處有期徒刑貳月，如易科罰金，以銀元佰元即新臺幣玖佰元
折算壹日。
謝鴻章共同意圖為自己不法之所有，以詐術使人將本人之物交付
，處有期徒刑貳月，如易科罰金，以銀元佰元即新臺幣玖佰元
折算壹日。
王崇權共同行使偽造私文書，足以生損害於他人，累犯，處有期
徒刑月，如易科罰金，以銀元佰元即新臺幣玖佰元折算壹日
。
王勝發共同行使偽造私文書，足以生損害於他人，處有期徒刑貳
月，如易科罰金，以銀元佰元即新臺幣玖佰元折算壹日。
王德生共同行使偽造私文書，足以生損害於他人，處有期徒刑貳
月，如易科罰金，以銀元佰元即新臺幣玖佰元折算壹日。
李志成共同行使偽造私文書，足以生損害於他人，處有期徒刑貳
月，如易科罰金，以銀元佰元即新臺幣玖佰元折算壹日。
李耀宗共同連續行使偽造私文書，足以生損害於他人，處有期徒
刑月，如易科罰金，以銀元佰元即新臺幣玖佰元折算壹日。
周有政共同連續行使偽造私文書，足以生損害於他人，累犯，處
有期徒刑月，如易科罰金，以銀元佰元即新臺幣玖佰元折算
壹日。
周獻忠共同行使偽造私文書，足以生損害於他人，處有期徒刑貳
月，如易科罰金，以銀元佰元即新臺幣玖佰元折算壹日。
林秋鄰共同連續行使偽造私文書，足以生損害於他人，累犯，處
有期徒刑月，如易科罰金，以銀元佰元即新臺幣玖佰元折算
壹日。
林哲誠共同連續行使偽造私文書，足以生損害於他人，處有期徒
刑月，如易科罰金，以銀元佰元即新臺幣玖佰元折算壹日。
林碧雲共同連續行使偽造私文書，足以生損害於他人，處有期徒
刑月，如易科罰金，以銀元佰元即新臺幣玖佰元折算壹日。
林銘樟共同行使偽造私文書，足以生損害於他人，累犯，處有期
徒刑月，如易科罰金，以銀元佰元即新臺幣玖佰元折算壹日
。
邱慶忠共同行使偽造私文書，足以生損害於他人，處有期徒刑貳
月，如易科罰金，以銀元佰元即新臺幣玖佰元折算壹日。
姚啟明共同行使偽造私文書，足以生損害於他人，處有期徒刑貳
月，如易科罰金，以銀元佰元即新臺幣玖佰元折算壹日。
柳明松共同意圖為自己不法之所有，以詐術使人將本人之物交付
，處有期徒刑貳月，如易科罰金，以銀元佰元即新臺幣玖佰元
折算壹日。
馬炳樂共同行使偽造私文書，足以生損害於他人，處有期徒刑貳
月，如易科罰金，以銀元佰元即新臺幣玖佰元折算壹日。
高銓發共同意圖為自己不法之所有，以詐術使人將本人之物交付
，未遂，處拘役伍拾日，如易科罰金，以銀元佰元即新臺幣玖
佰元折算壹日。
張木成共同行使偽造私文書，足以生損害於他人，處有期徒刑
月，如易科罰金，以銀元佰元即新臺幣玖佰元折算壹日。
張培祥共同行使偽造私文書，足以生損害於他人，處有期徒刑貳
月，如易科罰金，以銀元佰元即新臺幣玖佰元折算壹日。
陳自鴻共同連續行使偽造私文書，足以生損害於他人，累犯，處
有期徒刑月，如易科罰金，以銀元佰元即新臺幣玖佰元折算
壹日。
陳秀貞共同行使偽造私文書，足以生損害於他人，處有期徒刑貳
月，如易科罰金，以銀元佰元即新臺幣玖佰元折算壹日。
黃俊明共同行使偽造私文書，足以生損害於他人，累犯，處有期
徒刑月，如易科罰金，以銀元佰元即新臺幣玖佰元折算壹日
。
黃福村共同行使偽造私文書，足以生損害於他人，累犯，處有期
徒刑月，如易科罰金，以銀元佰元即新臺幣玖佰元折算壹日
。
詹鴻霖共同連續行使偽造私文書，足以生損害於他人，處有期徒
刑月，如易科罰金，以銀元佰元即新臺幣玖佰元折算壹日。
熊鳳琴共同連續行使偽造私文書，足以生損害於他人，處有期徒
刑月，如易科罰金，以銀元佰元即新臺幣玖佰元折算壹日。
劉瑞興共同行使偽造私文書，足以生損害於他人，處有期徒刑貳
月，如易科罰金，以銀元佰元即新臺幣玖佰元折算壹日。
鄭麗明共同行使偽造私文書，足以生損害於他人，累犯，處有期
徒刑月，如易科罰金，以銀元佰元即新臺幣玖佰元折算壹日
。
藍瑞良共同行使偽造私文書，足以生損害於他人，處有期徒刑貳
月，如易科罰金，以銀元佰元即新臺幣玖佰元折算壹日。
顏正發共同連續行使偽造私文書，足以生損害於他人，處有期徒
刑月，如易科罰金，以銀元佰元即新臺幣玖佰元折算壹日。
甲○○共同行使偽造私文書，足以生損害於他人，處有期徒刑貳
月，如易科罰金，以銀元佰元即新臺幣玖佰元折算壹日。
如附表三四所示偽造之印章、印文及如附表三五所示之物均沒收
之。
    事  實
一、王國雄、王崇權、周有政、林秋鄰、林銘樟、陳自鴻、黃俊
    明、黃福村、鄭麗明有如附表一、四、九、十一、十四、二
    二、二四、二五、二九所示前科，猶不知悔改，緣臺北市○
    ○區○○街三二號鼎銊有限公司（下稱鼎銊公司）負責人許
    培民（現由本院通緝中，待到案後再行審結）於民國九十二
    年間，得知綽號「張先生」之真實姓名、年籍不詳成年男子
    （下稱「張先生」）能為他人偽造薪資扣繳憑單及在職證明
    等文件，擬提供該等偽造信用證明文件予未符申辦資格者向
    銀行申辦現金卡貸款或申請信用卡，藉以從中抽取佣金，遂
    僱用與之有行使偽造私文書、行使偽造特種文書及意圖為自
    己不法所有詐欺取財之概括犯意聯絡及行使業務上登載不實
    文書罪犯意聯絡之林志勇、謝美霖、王靖昀（林志勇、謝美
    霖、王靖昀另由本院以九十四年度訴字第九一六號判決處刑
    ）為鼎銊公司員工，由許培民、林志勇負責對外招攬客戶，
    並與謝美霖、王靖昀分別處理協助、指導客戶填寫資料、陪
    同客戶前往銀行辦理對保手續暨領取現金卡、結算並收取代
    辦費用等事務，許培民另僱用洪俊生（另由本院以九十四年
    度訴字第九一六號判決處刑），基於幫助行使偽造私文書、
    幫助行使偽造特種文書及幫助意圖為自己不法所有詐欺取財
    之概括犯意及幫助行使業務上登載不實文書罪之概括犯意，
    於鼎銊公司內為許培民、林志勇、謝美霖、王靖昀等人及申
    辦信用卡及現金卡客戶從事購物、煮飯、打掃等雜務，以此
    分工模式維持鼎銊公司之營運，嗣王國雄、陳福來、謝鴻章
    、王崇權、王勝發、王德生、李志成、李耀宗、周有政、周
    獻忠、林秋鄰、林哲誠、林碧雲、林銘樟、邱慶忠、姚啟明
    、柳明松、馬炳樂、高銓發、張木成、張培祥、陳自鴻、陳
    秀貞、黃俊明、黃福村、詹鴻霖、熊鳳琴、劉瑞興、藍瑞良
    、顏正發、甲○○等三十二人皆需錢孔急，卻因信用欠佳或
    欠缺信用證明文件而告貸無門，經許培民、林志勇之招攬，
    或經他人輾轉介紹，前往鼎銊公司申辦現金卡或信用卡，許
    培民、林志勇、謝美霖、王靖昀等人明知王國雄等三十二人
    實際並任職如附表一至三十二所示公司，為使王國雄等人能
    順利向銀行申辦現金卡及信用卡，竟與王國雄等三十二人及
    「張先生」共同基於行使偽造私文書、行使偽造特種文書及
    意圖為自己不法所有詐欺取財之概括犯意及行使業務上登載
    不實文書罪犯意聯絡，由「張先生」委請不知情之刻印店印
    匠，偽刻「國勳國際有限公司」暨負責人「葉月榮」印章各
    一枚、「逸峰有限公司」暨負責人「蔡玉山」印章各一枚、
    蓋印於如附表附表十三編號二所示「國勳國際有限公司在職
    證明」、如附表十四編號一所示「逸峰有限公司在職證明書
    」偽造上揭在職證明書，以示林碧雲、林銘樟任職於各該公
    司，「張先生」又偽造如附表一至三十二所所示薪資扣繳憑
    單，以示王國雄等人任職於各該公司並領有薪資，再將上揭
    偽造在職證明書及偽造薪資扣繳憑單送至鼎銊公司交予許培
    民等人，許培民復明知李耀宗未曾受僱於鼎銊公司擔任業技
    師，竟將「李耀宗於九十年八月十五日至九十二年七月三十
    一日期間受僱於鼎銊公司擔任業技師」之不實內容登載於其
    業務上作成之鼎銊有限公司員工在職證明書，王國雄等人明
    知上揭員工在職證明書、薪資扣繳憑單係冒名偽造或登載內
    容不實，仍於如附表一至三十二所示時間，將前開偽造在職
    證明書、薪資扣繳憑單或登載不實在職證明書檢附於現金卡
    或信用卡申請書內，委由許培民等人轉交如附表一至三十二
    所示銀行，用以申辦現金卡貸款或申請信用卡，足以生損害
    於國勳國際有限公司暨負責人葉月榮、逸峰有限公司暨負責
    人蔡玉山及如附表一至三十二所示銀行對於客戶信用評估之
    正確性，並使各該承辦人員陷於錯誤，誤以為王國雄等人符
    合申辦資格，核發如附表一至三十二所示現金卡或信用卡，
    王國雄等人再以所詐得之現金卡由自動提款機貸得各該現金
    卡額度之款項後，隨即交付以現金卡額度一成至三成計算之
    報酬予許培民、林志勇、謝美霖、王靖昀等人（詳細申辦時
    間、申辦銀行、偽稱任職公司、偽造證明文件、有無核卡、
    貸款均見附表一至三十二所示），嗣於九十二年八月十五日
    十六時許，為警於鼎銊公司內當場查獲，並扣得如附表三十
    五所示之物。
二、案經臺北市政府警察局移請臺灣臺北地方法院檢察署檢察官
    偵查起訴。
    理  由
一、上揭事實業據被告王國雄、陳福來、謝鴻章、王崇權、王勝
    發、王德生、李志成、李耀宗、周有政、周獻忠、林秋鄰、
    林哲誠、林碧雲、林銘樟、邱慶忠、姚啟明、柳明松、馬炳
    樂、高銓發、張木成、張培祥、陳自鴻、陳秀貞、黃俊明、
    黃福村、詹鴻霖、熊鳳琴、劉瑞興、藍瑞良、顏正發、甲○
    ○等三十二人於本院審理中坦承不諱，並有如附表三十五所
    示現金卡申請書、薪資扣繳憑單、在職證明書等資料附卷足
    憑，復有華僑銀行九十三年十月十五日（九三）僑銀總法務
    字第三四三七號函附生活理財卡申請情形表、生活理財卡申
    請書、薪資扣繳憑單、在職證明書（見偵三卷第四七五至五
    八二頁）、聯邦商業銀行信用卡中心九十三年十月十四日（
    九三）聯信卡字第○三一九號函附現金卡申辦情形表、申請
    書暨相關資料（見偵三卷第五八四至六一三頁）、寶島商業
    銀行九十三年十月一日（九三）寶華消乙字第三九八八號函
    附現金卡申請書暨客戶授信、保證、基金及信用卡查詢單（
    見偵三卷第六一五至六一九頁）、大眾銀行九十三年九月二
    十九日（九三）眾金發字第一五八九號函附現金卡申請情形
    表暨申請書（見偵三卷第六二○至六三七頁）、大眾銀行信
    用卡部九十三年十月五日卡發字第四○四號函附現金卡申請
    書（見偵三卷第六三八至六四二頁）、中華商業銀行九十三
    年十月二十二日（九三）中銀卡字第○九三○一七二號函附
    申請書、員工在職證明書、薪俸袋（見偵三卷第六四五至六
    五○之一頁）、中國信託商業銀行九十三年九月二十三日刑
    事陳報狀附申請書、授信批覆書（見偵三卷第六五三至六五
    八頁）、臺新國際商業銀行九十三年九月十七日臺新信卡字
    第九三○四五九號函附申請書暨薪資扣繳憑單（見偵三卷第
    六六○至六六三頁）、萬泰商業銀行九十三年十月十一日泰
    消訴字第○九三九九九○二三七○號函附申請書暨薪資扣繳
    憑單（見偵三卷第六六五至六七四頁）、玉山商業銀行個人
    金融部九十三年十月十四日玉個字第○四一○○六○二號函
    附申請書（見偵三卷第六七六至六七九頁）、慶豐商業銀行
    消費金融處信用卡部九十三年九月二十日（九三）消卡險字
    第二八九號函附現金卡申請情形表、申請書暨薪資扣繳憑單
    （見偵三卷第六八一至六九○頁）、大眾商業銀行九十四年
    五月二十日（九四）臺北發字第一五四號函附現金卡開戶資
    料及帳戶資料（見偵三卷第八六五至八六七頁）、華僑銀行
    個人金融部九十四年六月二十日個金字第○三四號函附信金
    卡申請書暨相關申請資料（見偵三卷第八六九至八七七頁）
    、普羅米斯顧問股份有公司九十四年五月二十六日函附現金
    卡申請書（見偵三卷第八八二、八八三頁）、良京實業股份
    有限公司九十四年五月二十七日刑事陳報狀附現金卡申請書
    （見偵三卷第八八四至八八七頁）、普羅米斯顧問股份有限
    公司九十四年十月二十四日普字第○九四一○二四號函（見
    九十四年度訴字第九一六號本院卷(四)第九○九頁）、大眾商
    業銀行九十四年十月二十五日（九四）臺北發字第三二八號
    函附現金卡申請書（見九十四年度訴字第九一六號本院卷(四)
    第九一二至九三一頁）、大眾商業銀行九十四年十月二十五
    日（九四）臺北發字第三二七號函附現金卡申請書（見九十
    四年度訴字第九一六號本院卷(四)第九三三至九三五頁）、萬
    泰商業銀行九十四年十月二十八日泰消訴字第○九四九九九
    ○二八九號函附現金卡申請書（見九十四年度訴字第九一六
    號本院卷(四)第九三八至九四四頁）、華僑銀行敦南分行九十
    四年十月二十五日（九四）僑銀敦營字第一二九號函（見九
    十四年度訴字第九一六號本院卷第九四六頁）、良京實業股
    份有限公司九十四年十月二十五日九四良法字第一○二五號
    函附現金卡申請書（見九十四年度訴字第九一六號本院卷(四)
    第九四八至九五三頁）、日盛國際商業銀行九十四年十一月
    三日（九四）日盛銀信卡字第九四五八六號函附現金卡申請
    情形表暨現金卡申請書（見九十四年度訴字第九一六號本院
    卷(四)第九六五至九六九頁）在卷足證，綜上足徵，被告王國
    雄等三十二人所為自白，與事實相符，應堪採信，本件事證
    明確，被告王國雄等三十二人犯行堪以認定，應依法論科。
二、經查：
  (一)被告王國雄等三十二人行為後，刑法業於九十四年一月七日
    修正，二月二日公布，於九十五年七月一日施行，其中刪除
    刑法第五十六條，修正第二條、第二十五條、第二十六條、
    第二十八條、第三十三條、第五十五條規定。按行為後法律
    有變更者，適用行為時之法律，但行為後之法律有利於行為
    人者，適用最有利於行為人之法律，現行刑法第二條第一項
    定有明文。此條規定乃與刑法第一條罪刑法定主義契合，而
    貫徹法律禁止溯及既往原則，係規範行為後法律變更所生新
    舊法律比較適用之準據法，是刑法第二條本身雖經修正，但
    其既屬適用法律之準據法，本身尚無比較新舊法之問題，應
    一律適用裁判時之現行刑法第二條規定以決定適用之刑罰法
    律，先予說明。又以本次刑法修正之比較新舊法，應就罪刑
    有關之共犯、未遂犯、想像競合犯、牽連犯、連續犯、結合
    犯，以及累犯加重、自首減輕暨其他法定加減原因（如身分
    加減）與加減例等一切情形，綜其全部罪刑之結果而為比較
    ，有最高法院九十五年五月二十三日九十五年度第八次刑庭
    會議決議意旨可資參照。
  (二)按「各類所得扣繳暨免扣繳憑單」係屬文書之一種，如有偽
    造私人企業之扣繳憑單，其行為態樣即屬偽造私文書（最高
    法院七十年度第九次刑事庭會議決議、最高法院八十七年台
    上字第二六○號判決意旨參照）。次按，偽造關於服務或其
    他相類之證書，足以生損害於公眾或他人者，應論以刑法第
    二百十二條之偽造特種文書罪。行為人等偽造之在職證明書
    ，因該在職證明書應係關於服務之證書，則應係犯刑法第二
    百十六條、第二百十二條之行使偽造特種文書罪（最高法院
    八十六年台上字第四八一號判決意旨參照）。經查，如附表
    一至三十二所示薪資扣繳憑單係屬刑法第二百十條之私文書
    ，如附表十三編號二、附表十四編號一所示在職證明書係屬
    刑法第二百十二條之特種文書，至如附表八編號三所示鼎銊
    公司員工在職證明書係鼎銊公司負責人即被告許培民明知為
    不實之事項，登載於其業務所製作文書，應屬刑法第二百十
    五條所示業務上登載不實文書，被告王國雄等三十二人與被
    告許培民等人及「張先生」，共同偽造上開文書或登載不實
    內容於業務所製作之文書，並持以向前揭銀行申辦信用貸款
    、現金卡，足以生損害於前揭公司暨負責人，及各該銀行等
    對於客戶信用評估之正確性，有如前述，而刑法第二百十五
    條及第三百三十九條第一項法定刑罰金部分，被告行為時之
    刑法第三十三條第五款規定：「罰金：（銀元）一元（即新
    臺幣三元）以上」，九十五年七月一日修正公布施行之刑法
    第三十三條第五款規定：「罰金：新臺幣一千元以上」，經
    比較新、舊法結果，適用被告行為時之規定，對被告並無不
    利，則依刑法第二條第一項前段規定，應適用修正前之規定
    。是核被告王國雄、李志成、周有政、周獻忠、林秋鄰、林
    哲誠、林碧雲、林銘樟、張木成、陳秀貞、黃俊明、詹鴻霖
    、熊鳳琴、劉瑞興、藍瑞良、顏正發所為係犯刑法第二百十
    六條、第二百十條行使偽造私文書罪、第三百三十九條第一
    項詐欺取財罪；被告陳福來、謝鴻章所為係犯刑法第三百三
    十九條第一項詐欺取財罪；被告王崇權、王勝發、王德生、
    邱慶忠、姚啟明、馬炳樂、陳自鴻、黃福村、鄭麗明、甲○
    ○所為係犯刑法第二百十六條、第二百十條行使偽造私文書
    罪、第三百三十九條第三項、第一項詐欺取財未遂罪；被告
    李耀宗所為係犯刑法第二百十六條、第二百十條行使偽造私
    文書罪、第二百十六條、第二百十五條行使業務上登載不實
    文書罪、第三百三十九條第一項詐欺取財罪；被告高銓發雖
    已著手於詐欺取財行為之實施，惟未發生詐得現金卡之結果
    ，其犯罪尚屬未遂，核其所為係犯刑法第三百三十九條第三
    項、第一項詐欺取財未遂罪。至於其等偽造印章、印文乃屬
    於偽造私文書之階段行為，而偽造私文書、偽造特種文書之
    低度行為，應分別為行使偽造私文書、行使特種文書之高度
    行為所吸收，均不另論罪。被告林碧雲、林銘樟利用不知情
    之刻印店印匠偽刻「國勳國際有限公司」暨負責人「葉月榮
    」印章各一枚、「逸峰有限公司」暨負責人「蔡玉山」印章
    各一枚，為間接正犯。被告王國雄等三十二人就其所犯上開
    各罪，與被告林志勇、謝美霖、王靖昀、許培民、「張先生
    」等人，分別互有犯意聯絡、行為分擔，而被告王國雄等三
    十二人行為後，刑法於九十五年七月一日修正施行，刑法第
    二十八條之文字雖有修正，惟無有利、不利被告之情形，依
    最高法院九十五年九月十四日九十五年度第五次刑事庭臨時
    庭長會議紀錄，應適用裁判時即修正後刑法第二十八條之規
    定，論以共同正犯。又九十五年七月一日修正施行前刑法第
    五十五條後段牽連犯及第五十六條連續犯之規定業經修正公
    布刪除，經比較新、舊法之結果，以舊法對被告王國雄等兒
    十二人較為有利，依刑法第二條第一項前段之規定，本件應
    適用修正前刑法第五十五條後段牽連犯之規定，及第五十六
    條連續犯之規定。被告王國雄等人先後多次行使偽造私文書
    、行使特種文書及詐欺取財既遂、未遂罪之犯行，均時間緊
    接，所犯為構成要件相同之罪名，顯係基於概括之犯意反覆
    為之，為連續犯，依修正前刑法第五十六條各應論以連續行
    使偽造私文書、連續行使特種文書及連續詐欺取財既遂一罪
    ，並加重其刑。又其等所犯上開各罪，目的在於使銀行對信
    用評估陷於錯誤，從而詐取信用貸款，是其等上開犯行間，
    分別具有方法、結果之牽連關係，應依修正前刑法第五十五
    條後段之規定，從一重之連續行使偽造私文書罪或行使偽造
    私文書處斷。
  (三)被告王國雄、王崇權、周有政、林秋鄰、林銘樟、陳自鴻、
    黃俊明、黃福村、鄭麗明等人有如附表一、四、九、十一、
    十四、二二、二四、二五、二九所示前科，並均執行完畢，
   ，有臺灣高等法院被告前案紀錄表在卷足憑，其受有期徒刑
    執行完畢，五年以內再因故意犯本件有期徒刑以上之罪，刑
    法於九十五年七月一日修正施行，刑法第四十七條雖有修正
    ，惟依修正前刑法第四十七條或修正後刑法第四十七條第一
    項之規定，均構成累犯，並無有利、不利被告之情形，依最
    高法院九十五年九月十四日九十五年度第五次刑事庭臨時庭
    長會議紀錄，應適用裁判時即修正後刑法第四十七條第一項
    之規定，論以累犯，並就被告王國雄、林銘樟、黃俊明、黃
    福村、鄭麗明等人加重其刑，就被告周有政、林秋鄰、陳自
    鴻等人遞加重其刑。又被告高銓發雖已著手於詐欺取財行為
    之實施，惟未發生詐得現金卡之結果，其犯罪尚屬未遂，不
    論依修正前刑法第二十六條或修正後刑法第二十五條第二項
    之規定，均得按正犯之刑減輕之，並無有利、不利被告之情
    形，依最高法院九十五年九月十四日九十五年度第五次刑事
    庭臨時庭長會議紀錄，即應適用裁判時即修正後刑法第二十
    五條第二項之規定，減輕其刑。
  (四)爰審酌被告王國雄等人，以偽造之薪資扣繳憑單、在職證明
    書等信用證明文件，欺瞞銀行對於現金卡、信用卡核發之正
    確性，影響基層金融次序，犯後坦承犯行，深表悔悟，暨其
    品行、生活狀況、智識程度、犯罪所生損害，等一切情狀，
    分別量處如主文所示之刑。又被告王國雄等三十二人行為後
    ，刑法第四十一條第一項有關易科罰金之折算標準已於九十
    四年二月二日修正公布，罰金罰鍰提高標準條例第二條並於
    九十五年五月十七日修正刪除，均自九十五年七月一日施行
    ，有關易科罰金之折算標準，由修正前銀元一百元以上三百
    元以下（即新臺幣三百元以上九百元以下折算一日），提高
    為新臺幣一千元以上三千元以下折算一日，新舊法比較結果
    ，以行為時即修正前規定有利於行為人，依修正後刑法第二
    條第一項前段之規定，應適用行為時即修正前刑法第四十一
    條第一項前段及修正前罰金罰鍰提高標準條例第二條之規定
    ，諭知易科罰金之折算標準。而被告王國雄等三十二人行為
    後，刑法施行法業於九十五年六月十四日增訂公布第一條之
    一，其中第一項規定：「中華民國九十四年一月七日刑法修
    正施行後，刑法分則編所定罰金之貨幣單位為新臺幣」，第
    二項前段明定：「九十四年一月七日刑法修正時，刑法分則
    編未修正之條文定有罰金者，自九十四年一月七日刑法修正
    施行後，就其所定數額提高為三十倍」，惟依被告行為時之
    法律即罰金罰鍰提高標準條例第一條前段，業將刑法分則各
    罪法定刑所定罰金數額提高十倍，再由銀元換算為新臺幣之
    結果，刑法第三百三十五條第一項法定刑所定罰金最高數額
    ，與修正後之法律規定仍屬一致，並無不同，對被告而言尚
    無有利或不利之情形，揆諸前揭說明，自不生新舊法比較之
    問題，應依一般法律適用原則，適用裁判時法即刑法施行法
    第一條之一第一項、第二項前段之規定，而不再適用罰金罰
    鍰提高標準條例第一條前段（臺灣高等法院暨所屬法院九十
    五年十二月十三日九十五年法律座談會刑事類提案第十六號
    研討結果參照），併此敘明。
  (五)如附表三十四編號一、二所示印文均係偽造之印文，應依刑
    法第二百十九條之規定宣告沒收，如附表三十五所示之物則
    係警方於九十二年八月十五日於鼎銊公司所扣得留存申辦資
    料，均屬共犯即被告許培民等人所有供渠等犯罪所用或供犯
    罪預備之物，業據被告林志勇、謝美霖、王靖昀等人供承在
    卷，應依刑法第三十八條第一項第二款之規定宣告沒收，至
    共犯「張先生」委請不知情之刻印店偽刻之「國勳國際有限
    公司」暨負責人「葉月榮」印章各一枚、「逸峰有限公司」
    暨負責人「蔡玉山」印章各一枚，均屬偽造之印章，雖未扣
    案，然客觀上並無證據證明上揭偽造印章業已滅失，仍應依
    刑法第二百十九條之規定宣告沒收，併此敘明。
三、公訴意旨另以：被告張木成、熊鳳琴等人尚與被告許培民等
    人共同以如附表三十三所示偽造私文書向如附表三十三所示
    銀行申辦現金卡，另涉犯刑法第二百十六條、第二百十條之
    行使偽造私文書罪，第三百三十九條第一項詐欺取財罪，第
    三百三十九條第三項、第一項之詐欺取財既未遂等罪嫌（既
    、未遂情形詳見附表三十三所示）。惟查，被告張木成並未
    以如三十三編號一所示偽造薪資扣繳憑單向萬泰銀行申請並
    領得現金卡，有萬泰銀行九十四年十月二十八日泰消訴字第
    ○九四九九九○二二八九號函在卷足憑（見本院卷(四)第九三
    八、九三九頁），且查無任何證據證明被告熊鳳琴曾向日盛
    商業銀行申辦現金卡，此部分不能證明被告張木成、熊鳳琴
    等二人犯罪，原應為無罪之諭知，惟公訴意旨認此部分與前
    開有罪部分有連續犯之裁判上一罪關係，爰不另為無罪之諭
    知，附此敘明。
四、據上論斷，應依刑事訴訟法第四百四十九條第二項、第三項
    、第四百五十條第一項、第四百五十四條第一項，刑法第二
    條第一項前段、第二十八條、第二十五條第二項、第二百十
    條、第二百十二條、第二百十五條、第二百十六條、第二百
    十九條、第三百三十九條第一項、第三項、第四十七條第一
    項、第三十八條第一項第二款，修正前刑法第五十六條、第
    五十五條後段、第四十一條第一項前段，修正前罰金罰鍰提
    高標準條例第二條，現行法規所定貨幣單位折算新臺幣條例
    第二條，刑法施行法第一條之一第一項、第二項前段，逕以
    簡易判決處刑如主文。
五、如不服本案判決，得自收受送達之日起十日內向本院提起上
    訴。
中　　華　　民　　國　　96　　年　　1 　　月　　29　　日
  　　　　　　　　刑事第十四庭  法　官　李家慧
上正本證明與原本無異。
如不服本判決，應於判決送達後10日內向本院提出上訴狀 (應抄
附繕本)。
                                書記官  楊文祥
中　　華　　民　　國　　96　　年　　1 　　月　　30　　日
附錄本件論罪科刑法條：刑法第210條、第212條、第215條、第
                      216條、第339條第1項、第3項。
中華民國刑法第210條
（偽造變造私文書罪）
偽造、變造私文書，足以生損害於公眾或他人者，處 5 年以下有
期徒刑。
中華民國刑法第212條
（偽造變造特種文書罪）
偽造、變造護照、旅券、免許證、特許證及關於品行、能力服務
或其他相類之證書、介紹書，足以生損害於公眾或他人者，處1
年以下有期徒刑、拘役或3百元以下罰金。
中華民國刑法第215條
（業務上文書登載不實罪）
從事業務之人，明知為不實之事項，而登載於其業務上作成之文
書，足以生損害於公眾或他人者，處3年以下有期徒刑、拘役或5
百元以下罰金。
中華民國刑法第216條
（行使偽造變造或登載不實之文書罪）
行使第 210 條至第 215 條之文書者，依偽造、變造文書或登載
不實事項或使登載不實事項之規定處斷。
中華民國刑法第339條
（普通詐欺罪）
意圖為自己或第三人不法之所有，以詐術使人將本人或第三人之
物交付者，處5年以下有期徒刑、拘役或科或併科1千元以下罰金
。
以前項方法得財產上不法之利益或使第三人得之者，亦同。
前二項之未遂犯罰之。
